最高法院刑事判決　　　　　　一○○年度台上字第四一四四號
上　訴　人　許○○
選任辯護人　邱創舜律師
上列上訴人因妨害性自主等罪案件，不服台灣高等法院中華民國
九十九年四月二十九日第二審判決（九十八年度上訴字第四八八
八號，起訴案號：台灣○○地方法院檢察署九十八年度偵字第八
五三一號），提起上訴，本院判決如下：
    主  文
上訴駁回。
    理  由
一、強制猥褻部分
按刑事訴訟法第三百七十七條規定，上訴於第三審法院，非以判
決違背法令為理由，不得為之。是提起第三審上訴，應以原判決
違背法令為理由，係屬法定要件。如果上訴理由書狀並未依據卷
內訴訟資料，具體指摘原判決不適用何種法則或如何適用不當，
或所指摘原判決違法情事，顯與法律規定得為第三審上訴理由之
違法情形，不相適合時，均應認其上訴為違背法律上之程式，予
以駁回。本件原判決維持第一審論處上訴人許○○對於女子以強
暴之方法，而為猥褻之行為罪刑（二罪）之判決，駁回其在第二
審之上訴。已詳敘認定犯罪事實之依據及憑以認定之理由，並對
上訴人否認犯罪之辯詞，如何不足採信，均依據卷內資料予以指
駁說明，從形式上觀察，並無任何違背法令之情形。按認定犯罪
事實所憑之證據，並不以直接證據為限，間接證據亦包括在內，
審理事實之法院綜合卷內之直接、間接證據，本於推理作用，確
信其為真實之程度者，即非不得據之為有罪之認定。原判決以上
訴人坦承邀約Ａ女、Ｂ女（代號為00000000及00000000，姓名均
詳偵卷）擔任服裝模特兒至旅店拍照之事實，並依憑Ａ女、Ｂ女
及Ｂ女母親（代號為00000000A ，姓名詳偵卷）之證述等證據調
查之結果，綜合研判，認定上訴人於民國○十○年十月間某日，
邀約Ａ女至台北縣○○市（現為新北市○○區○○○路之「○○
時尚旅店」，並於約定拍攝時間屆至之際，基於強制猥褻犯意強
行抱住Ａ女，將Ａ女推壓在床上，以手伸入Ａ女衣服內強摸乳房
，並隔著內褲以手強行碰觸Ａ女下體；復於九十八年二月二日十
一時許，另邀約Ｂ女至前揭地點，並於Ｂ女欲結束拍攝之際，再
萌強制猥褻犯意而強行將Ｂ女推壓在床上，雖Ｂ女著衣褲仍伸手
強行觸摸Ｂ女之胸部、強吻Ｂ女嘴唇及觸摸Ｂ女性器部位等情。
並敘明：(1)、Ａ女、Ｂ女於案發前並非熟識，然指訴上訴人強制
猥褻情節大致相仿，陳述之內容亦非誇大。且Ａ女、Ｂ女與上訴
人均無讎隙，無甘冒偽證罪責，故為誣攀之理。上訴人之辯護人
未附任何證據，所稱：係因Ａ女、Ｂ女要求提高報酬未果，而與
上訴人有嫌隙云云，難以採信；(2)、Ｂ女陳稱其求救無門，並於
被害當日即報案；Ｂ女母親亦證稱：事發後Ｂ女之友人打電話告
知Ｂ女一直哭泣。Ａ女雖未求救，惟個人面臨危機之處理方式本
有不同，且女子遭受性侵害，涉及性侵害之方式（程度）、個人
名節、案發原因及是否知悉加害人之確實基本資料等因素，並非
一概必於現場立即求救或旋即提出告訴。自不得僅以Ａ女未求救
，而漠視其遭強制猥褻之結證；(3)、上訴人利用拍照期間，乘Ａ
女、Ｂ女換裝之際，竊取渠等之證件，足見其時心術並非純正；
(4)、Ａ女於偵查中證稱上訴人未摸到其下體；Ｂ女於偵查中證稱
上訴人未摸到其胸部及性器各等語。然對照渠等於審理中經詰問
所得，足認僅係用語精確程度，以及對於僅間隔衣物而無直接皮
膚接觸是否係「觸摸」之認知有所差異所致，不能執以減損渠等
於審理中證詞之可信性各等語（見原判決第五至七頁）。經核所
為證據之取捨及判斷，無違經驗法則及論理法則，自不能指為違
法。上訴意旨置已經原判決明白論斷之上開事項於不顧，就原審
採證認事職權之適法行使，再事爭執，難認係適法之上訴第三審
理由。其次，程○○與Ａ女雖係友人，並曾受上訴人之邀前往旅
館拍照。然程○○並非因Ａ女之介紹而認識上訴人，更非於Ａ女
受害後始受邀，此經程○○於警詢及第一審陳述明確，核諸Ａ女
之證述，亦無不合（見偵卷第一一四頁、第一審卷第四四頁反面
以下、同卷第八三頁反面以下）。上訴意旨指程○○係Ａ女介紹
予上訴人，進而質疑Ａ女之指述，即非據卷內訴訟資料具體指摘
，不得據為適法之上訴理由。再者，Ｂ女被害後，即趁機衝出旅
店房間至櫃檯求救，已經Ｂ女證述明確，並為上訴人所不否認（
見第一審卷第五十頁、第八九頁反面、偵卷第九四頁）。卷附之
旅店監視器翻拍之照片，即是Ｂ女至櫃檯尋求援助之畫面，亦經
Ｂ女陳述在卷（見第一審卷第五十頁反面、第五一頁）。尚無上
訴人所指未調查情形。至於案發當時警方查扣之上訴人所有之電
腦主機，原審已依聲請，複製其內之電磁紀錄資料交付上訴人之
原審辯護人，後者並已陳報稱：電腦光碟內MSN 對話紀錄中，並
沒有找到Ａ女、Ｂ女與上訴人之對話內容等語（見第一審卷第五
三、七一頁）。上訴意旨指摘原審未予調閱，認有調查未盡之違
法云云，亦與卷內之證據資料不符。末按，刑事訴訟之上訴制度
，其允許受不利益判決之被告得為上訴，乃在許其為自己之利益
，請求上級法院救濟而設，故被告不得為自己之不利益而提起上
訴。上訴意旨主張上訴人係以為「店家」徵求平面模特兒為由，
邀約被害人拍攝，惟事後卻僅供己欣賞，未尋求「店家」，是否
另涉詐欺云云。惟原判決並未認上訴人成立詐欺犯行，上訴人之
前開主張，自係為己之不利益而提起上訴，顯與被告為自己之利
益請求救濟之上訴制度本旨相違，其上訴自非合法。其餘上訴意
旨，對於原判決究竟如何違背法令，同未依據卷內資料為具體之
指摘，而僅為事實上之爭辯，不能認以原判決違背法令為上訴理
由。依上說明，上訴意旨指摘各情，均難謂已符合首揭法定上訴
要件，其上訴違背法律上之程式，應予駁回。
二、竊盜部分
按刑事訴訟法第三百七十六條所列各罪之案件，經第二審判決者
，不得上訴於第三審法院，法有明文。上訴人經第二審維持第一
審論處竊盜罪罪刑（即第一審判決附表一編號四竊取程○○財物
部分），駁回上訴人此部分之第二審上訴，上開竊盜罪屬刑事訴
訟法第三百七十六條第二款之案件，既經第二審判決，自不得上
訴於第三審法院，上訴人提起本件上訴，未聲明一部上訴，視為
全部上訴，上訴人竟復就此部分一併提起上訴，應為法所不許，
亦予駁回。
據上論結，應依刑事訴訟法第三百九十五條前段，判決如主文。
中    華    民    國  一○○  年    七    月  二十八  日
                      最高法院刑事第十二庭
                          審判長法官  黃  正  興  
                                法官  林  秀  夫  
                                法官  許  錦  印  
                                法官  林  瑞  斌  
                                法官  謝  靜  恒  
本件正本證明與原本無異
                                      書  記  官  
中    華    民    國  一○○  年    八    月    二    日
                                                      Q